【裁判字號】    98,審訴,2754
【裁判日期】    981125
【裁判案由】    毒品危害防制條例
【裁判全文】
臺灣高雄地方法院刑事判決            98年度審訴字第2754號
公  訴  人  臺灣高雄地方法院檢察署檢察官
被      告  乙○○
上列被告因違反毒品危害防制條例案件，經檢察官提起公訴（98
年度毒偵字第3401號），被告於本院準備程序進行中，為有罪之
陳述，經本院合議庭裁定由受命法官獨任改依簡式審判程序審理
，並判決如下：
    主  文
乙○○施用第一級毒品，累犯，處有期徒刑捌月；又施用第二級
毒品，累犯，處有期徒刑肆月。應執行有期徒刑拾月。
    事  實
一、乙○○前因施用毒品案件，經臺灣屏東地方法院（下稱屏東
    地院）以民國93年度毒聲字第726 號裁定送觀察勒戒後，認
    有繼續施用毒品之傾向，經屏東地院以94年度毒聲字第16號
    裁定令入戒治處所施以強制戒治，因罹患後天免疫缺乏症候
    群無法執行強制戒治，於94年1 月27日出所，而未執行完畢
    。復於95年間再犯施用毒品案件，經屏東地院以95年度毒聲
    字第25號裁定送觀察勒戒後，認有繼續施用毒品之傾向，再
    經屏東地院以95年度毒聲字第155 號裁定令入戒治處所施以
    強制戒治，於97年2 月26日停止戒治釋放執行完畢，並經臺
    灣屏東地方法院檢察署檢察官於97年2 月28日以97年度戒毒
    偵字第18號不起訴處分確定。另前因竊盜案件，經屏東地院
    以94年度簡字第282 號判決判處有期徒刑6 月確定，於95年
    2 月1 日期滿執行完畢。猶不知戒絕毒癮，明知海洛因及甲
    基安非他命分別係毒品危害防制條例第2 條第2 項第1 款及
    第2 款所分別明定之第一級毒品及第二級毒品，不得持有、
    施用，竟於上開強制戒治執行完畢釋放後5 年內，復基於施
    用第一級毒品海洛因及第二級毒品甲基安非他命之犯意，於
    98年4 月27日某時，在高雄縣六龜鄉寶來村檨仔腳39號，先
    以以將海洛因摻水後，置入針筒注射手臂血管之方式，施用
    第一級毒品海洛因1 次；再以將甲基安非他命置入玻璃瓶內
    燒烤，待產生煙霧後，吸食煙霧之方式，施用甲基安非他命
    1 次。嗣於98年4 月28日上午4 時30分許，在高雄縣旗山鎮
    ○○路署立旗山醫院停車場內為警查獲，經其同意採集其尿
    液送驗，檢驗結果呈嗎啡及甲基安非他命陽性反應，而知上
    情。
二、案經高雄縣政府警察局旗山分局報請臺灣高雄地方法院檢察
    署檢察官偵查起訴。
    理  由
一、本件被告乙○○所犯係死刑、無期徒刑、最輕本刑為3 年以
    上有期徒刑以外之罪，其於準備程序中，就被訴事實為有罪
    之陳述，經本院告知簡式審判程序之旨，並聽取檢察官及被
    告之意見後，合議庭裁定由受命法官獨任進行簡式審判程序
    ，合先敘明。
二、上開事實，業據被告於本院審理時坦承不諱（見本院卷第64
    頁）。且經警採集其尿液送台灣檢驗科技股份有限公司檢驗
    結果，被告尿液呈可待因、嗎啡及甲基安非他命陽性反應，
    高雄縣政府警察局採集尿液檢體監管紀錄表、高雄縣政府警
    察局旗山分局毒品危害防制條例案件嫌犯代號與真實姓名對
    照表、台灣檢驗科技股份有限公司濫用藥物尿液檢驗報告可
    稽（見警卷第4 至6 頁）。爰審酌：（一）氣相層析質譜儀
    （GC／MS）乃目前就藥物篩檢結果必須進一步確認時最常採
    用之確認方法，因此在良好的操作條件之下，以氣相層析質
    譜儀作藥物及其代謝物之定性及定量分析，幾乎不會有偽陽
    性反應產生，業經行政院國軍退除役官兵輔導委員會台北榮
    民總醫院於83年4 月7 日以（83）北總內字第03059 號函示
    明確。（二）海洛因係嗎啡經化學合成之半人工合成品，毒
    性倍於嗎啡，其經吸食或施打入人體，經新陳代謝作用又分
    解成嗎啡，故海洛因在進入人體後，均以嗎啡型態排於尿液
    中，故於吸食或施打海洛因者尿液中，可檢出嗎啡陽性反應
    ，業經憲兵司令部80年5 月7 日以（80）鑑驗字第1746號函
    示明確。（三）而甲基安非他命經口服投與後約百分之70於
    24小時內自尿中排出，約百分之90於96小時內自尿中排出，
    且甲基安非他命成分之檢出與其投與方式、投與量、個人體
    質、採尿時間與檢測儀器之精密度等諸多方式有關，因此僅
    憑尿液中呈甲基安非他命陽性反應，並無法確實推算吸食時
    間距採集時間之長短，惟依上述資料推斷，最長不會超過4
    日即96小時，亦經行政院衛生署藥物食品檢驗局81年2 月8
    日81藥檢一字第001156號函示明確。從而，被告尿液經以氣
    相層析質譜儀鑑驗後，結果分呈可待因、嗎啡及甲基安非他
    命陽性反應，已如前述，是依前開函示意旨，被告自白核與
    事實相符。又被告前因施用毒品案件，經屏東地院以95年度
    毒聲字第25號裁定送觀察勒戒後，認有繼續施用毒品之傾向
    ，再經該院以95年度毒聲字第155 號裁定令入戒治處所施以
    強制戒治，於97年2 月26日停止戒治釋放執行完畢，並經臺
    灣屏東地方法院檢察署檢察官於97年2 月28日以97年度戒毒
    偵字第18號不起訴處分確定之事實，有臺灣高等法院被告前
    案紀錄表在卷可憑。是被告於上開強制戒治執行完畢釋放後
    5 年內，再犯本件施用海洛因、甲基安非他命之犯行，均應
    依法論科。從而，本案事證明確，被告犯行堪予認定。
三、核被告所為，係犯毒品危害防制條例第10條第1 項之施用第
    一級毒品及同條例第10條第2 項之施用第二級毒品罪。被告
    持有第一級、第二級毒品之行為，均已為其後施用之高度行
    為所吸收，均不另論罪。被告所犯上開施用第一級毒品罪及
    施用第二級毒品罪，犯意各別，應分論併罰。又被告曾因如
    事實欄所示犯行，經法院判決如事實欄所示罪刑確定，於95
    年2 月1 日期滿執行完畢之事實，此有前開前案紀錄表可佐
    ，是其5 年以內故意再犯本件有期徒刑以上之罪，均為累犯
    ，各應依刑法第47條第1 項規定加重其刑。爰審酌被告前經
    強制戒治後，猶不思戒除毒癮，顯見其並無堅定戒癮之意志
    ，惟念其行為尚未危害他人及其犯後坦承犯行，態度尚稱良
    好等一切情狀，分別量處如主文所示之刑，並依刑法第51條
    第5 款之規定，定其應執行刑。
據上論斷，應依刑事訴訟法第273 條之1 第1 項、第299 條第1
項前段，毒品危害防制條例第10條第1 項、第2 項，刑法第11條
前段、第47條第1 項、第51條第5 款，判決如主文。
本案經檢察官甲○○到庭執行職務。
中    華    民    國    98    年    11    月    25    日
                    刑事第十庭  法  官  方錦源
以上正本證明與原本無異。
如不服本判決應於收受本判決後10日內向本院提出上訴書狀，並
應敘述具體理由，如未敘述上訴理由者，應於上訴期間屆滿後20
日內補提理由書狀於本院（均須按他造當事人之人數附繕本）「
切勿逕送上級法院」。
中    華    民    國    98    年    11    月    25    日
                                書記官  黃勤涵
附錄條文：
毒品危害防制條例第10條第1 項、第2 項：
施用第一級毒品者，處6 月以上5 年以下有期徒刑。
施用第二級毒品者，處3 年以下有期徒刑。


司法院資訊處製作；財團法人民間司法改革基金會備份。
